臺灣板橋地方法院交通事件裁定　　　　　　　　　　九十三年度交聲字第九二八號
　　原處分機關　交通部公路總局臺北區監理所蘆洲監理站
　　異　議　人
　　即受處分人　甲○○
右列受處分人因違反道路交通管理處罰條例案件，對於交通部公路總局臺北區監理所
蘆洲監理站九十三年七月二十七日以蘆監二字第裁四六－Ａ四Ｊ八Ｏ二Ｏ八八號所為
之處分（原舉發案號：臺北市政府警察局九十二年六月十二日北市警交大字第Ａ四Ｊ
八Ｏ二Ｏ八八號）不服，聲明異議，本院裁定如左：
    主  文
異議駁回。
    理  由
一、按汽車駕駛人，行經有燈光號誌管制之交岔路口闖紅燈者，處新台幣（下同）一
    千八百元以上五千四百元以下罰鍰，道路交通管理處罰條第五十三條定有明文；
    又違反上開規定者，應記違規點數三點之處分，同條例第六十三條第一項第三款
    亦有明定。
二、原處分意旨略以：本件異議人即受處分人甲○○於民國九十二年六月十二日十六
    時三分許，騎乘車牌號碼ＮＸ七－八六八號重機車，行經有燈光號誌管制之臺北
    市○○○路與忠孝西路路口處因「闖紅燈（紅燈右轉）」，經臺北市政府警察局
    交通大隊直屬第三分隊執勤警員以北市警交大字第Ａ四Ｊ八Ｏ二Ｏ八八號違反道
    路交通管理事件通知單當場舉發，嗣異議人逾應到案日期始提出申訴，原舉發單
    位仍認本件違規屬實，而由交通部公路總局臺北區監理所蘆洲監理站於九十三年
    七月二十七日以蘆監二字第裁四六－Ａ四Ｊ八Ｏ二Ｏ八八號裁決書裁處異議人罰
    鍰四千五百元，並記違規點數三點。異議意旨略以：伊如有違規事實請出示簽收
    紅單等語。
三、訊據異議人固承認於右揭時、地騎乘右揭重機車之事實，惟矢口否認有前述紅燈
    右轉之違規，並辯稱伊右轉上忠孝橋時西寧南路是綠燈，伊沒有違規，當時也有
    其他車子，如何確定是伊的，是警察亂開單，伊拒絕簽收等語。惟查，本件違規
    事實，業據證人即舉發員警謝明仁到庭結證屬實，其證稱「（問：本件舉發的過
    程如何？）當時我是在忠孝橋上執行勤務，異議人是由西寧北路北往南方向行駛
    ，異議人是在忠孝西路右轉上忠孝橋，我們是在距離路口一百公尺附近攔停，當
    時忠孝西路是綠燈，西寧北路北往南方向是紅燈，而且沒有綠燈右轉號誌」、「
    （問：當時異議人右轉時，忠孝西路上的號誌為何？）綠燈，我們當時等忠孝西
    路綠燈約三、四秒後才攔停，而且忠孝西路上行人穿越道指示燈已經開始讀秒，
    可以確定異議人方向的燈號一定是紅燈」、「（問：如何確定是異議人騎乘的機
    車？）．．我們攔停時會看駕車人的車子顏色，而且攔停地點比較高，對於違規
    看得非常清楚」等語明確（詳本院九十三年九月六日訊問筆錄），並有其庭呈附
    卷之舉發地點之現場照片二禎可資參照。又警員執勤時雖可預知可能有駕駛者會
    違規闖紅燈，但何人於何時會違規，警員實無從得知，再者，取締員警與受處分
    人素不相識，應無怨隙，係單純發現受處分人違規始攔停取締，衡情自無設詞故
    為誣攀，自陷偽證罪之必要。此外，交通警員掣單舉發違反道路交通管理處罰條
    例所列之違規行為，係公務員基於職務上之權力，依法就特定之具體事件所為具
    公法上效果之單方行政行為，基於公務員為公法上行為具有公信力之原則，該行
    政處分行為當可被推定為真正，此乃行政法上之基本原理原則。異議人空言否認
    違規，顯難信實。又違反道路交通管理事件舉發通知單本係用以通知被舉發人交
    通違規之事實，若警員當場舉發時被舉發人已知悉其違規事實，自生通知之效力
    ，不因被舉發人嗣後拒絕簽收舉發通知單而異其效果（且異議人於本院調查時亦
    自承拒簽警察所開立之罰單，詳同上訊問筆錄），此觀違反道路交通管理事件統
    一裁罰基準及處理細則第十一條第一項第一款「拒絕簽章者，並記明其事由，視
    為已收受」之規定自明，則異議人辯稱沒有簽收紅單等語尚無礙其違規事實之成
    立，要難據此解免其應負之行政處罰責任。
四、從而，原處分機關據以援引上開規定，裁處異議人即受處分人罰鍰四千五百元，
    並記違規點數三點，於法並無違誤，本件聲明異議為無理由，應予駁回。
據上論結，應依道路交通案件處理辦法第十九條，裁定如主文。
中　　　華　　　民　　　國　　九十三　　年　　　九　　　月　　三十　　日
                              臺灣板橋地方法院交通法庭
                                  法  官  李  幼  妃
右正本證明與原本無異
如不服本裁定應於送達後五日內向本院提出抗告狀
                                  書記官  強  梅  芳
中　　　華　　　民　　　國　　九十三　　年　　　十　　　月　　　一　　　日
